臺灣高等法院臺中分院刑事判決
111年度上訴字第344號

上  訴  人  
即  被  告  邱智煒


                    居臺中市○○區○○路0段000巷00號     選任辯護人  蕭啓訓律師（法扶律師）
上列上訴人即被告因違反毒品危害防制條例案件，不服臺灣臺中
地方法院110年度訴字第476號中華民國110年12月17日第一審判
決（起訴案號：臺灣臺中地方檢察署110年度偵字第3694號），
提起上訴，本院判決如下：
    主  文
上訴駁回。
    事  實
一、甲○○於民國109年10月底某日，應真實姓名、年籍不詳、綽
    號「阿潘」之成年男子之邀，加入通訊軟體微信暱稱「阿潘
    海產」之販毒集團（無證據證明甲○○知悉該販毒集團成員有
    3人以上），明知內含4-甲基甲基卡西酮、甲基-N,N-二甲基
    卡西酮、硝甲西泮、芬納西泮及硝西泮之毒品咖啡包及愷他
    命分屬毒品危害防制條例所公告列管之第三級、第四級毒品
    ，不得非法販賣，竟意圖營利，與「阿潘」共同基於販賣混
    合2種以上毒品之咖啡包及第三級毒品愷他命之犯意聯絡，
    先由通訊軟體微信暱稱「阿潘海產」之販毒集團成員，透過
    通訊軟體微信發送販賣毒品之廣告訊息，並與買家接洽聯繫
    交易毒品之種類、數量、時間及地點後，再通知並提供毒品
    咖啡包及愷他命供甲○○前往交易。嗣經喬裝買家之員警於11
    0年1月19日晚上8時42分許，以通訊軟體微信，與通訊軟體
    微信暱稱「阿潘海產」之販毒集團成員聯繫約定以新臺幣（
    下同）5600元為代價，交易毒品咖啡包5包及愷他命1公克後
    ，再由甲○○於同日晚上9時48分許，攜帶毒品咖啡包及愷他
    命抵達通訊軟體微信暱稱「阿潘海產」之販毒集團成員與喬
    裝買家之員警所約定位於臺中市○○區○○路000號對向停車場
    ，待甲○○在其所駕駛之車牌號碼0000-00號車輛上，於將毒
    品咖啡包5包及愷他命1包交予喬裝買家之員警，並收取其所
    交付之現金6000元時，喬裝買家之員警旋表明其員警身分，
    並當場逮捕甲○○，且在其身上及車上搜索扣得IPHONE廠牌行
    動電話（IMEI：000000000000000號，含門號0000000000號S
    IM卡1張）1支、IPHONE廠牌行動電話1支、現金1萬7000元（
    含員警所交付之現金6000元）、內含4-甲基甲基卡西酮、甲
    基-N,N-二甲基卡西酮、硝甲西泮、芬納西泮及硝西泮成分
    之毒品咖啡包共22包（4-甲基甲基卡西酮純質淨重2.836公
    克、甲基-N,N-二甲基卡西酮純質淨重2.01公克）及愷他命1
    包（純質淨重為0.5998公克）等物，始悉上情。
二、案經臺中市政府警察局太平分局移送臺灣臺中地方檢察署檢
    察官偵查起訴。
    理  由
一、證據能力方面
  ㈠按刑法上所謂陷害教唆，係指行為人原無犯罪之意思，純因
    具有司法警察權者之設計誘陷，以唆使其萌生犯意，待其形
    式上符合著手於犯罪行為之實行時，再予逮捕者而言。此種
    「陷害教唆」，因行為人原無犯罪之意思，具有司法警察權
    者復伺機逮捕，係以不正當手段入人於罪，尚難遽認被陷害
    教唆者成立犯罪。至刑事偵查技術上所謂之「釣魚」者，則
    指對於原已犯罪或具有犯罪故意之人，司法警察於獲悉後為
    取得證據，以設計引誘之方式，佯與之為對合行為，使其暴
    露犯罪事證，待其著手於犯罪行為之實行時，予以逮捕、偵
    辦者而言。後者因犯罪行為人主觀上原即有犯罪之意思，倘
    客觀上又已著手於犯罪行為之實行時，自得成立未遂犯，與
    「陷害教唆」情形迥然有別。「釣魚」因屬偵查犯罪技巧之
    範疇，並未違反憲法對於基本人權之保障，且於公共利益之
    維護有其必要性，故依「釣魚」方式所蒐集之證據資料，非
    無證據能力（最高法院101年度台上字第3253號、3029號判
    決意旨參照）。查，通訊軟體微信暱稱「阿潘海產」之販毒
    集團前於109年12月5日下午6時許，在址設臺中市北屯區中
    清路上之「○○○○KTV」後面停車場，已有販賣愷他命及毒品
    咖啡包予陳銘智等情，業經證人陳銘智於警詢及偵訊時證述
    明確在卷（他卷第7至9、15至19頁）。又被告前在址設臺中
    市西屯區青海路上之「0000」夜店，認識綽號「小陳」之成
    年男子，經其介紹向綽號「阿潘」之成年男子購買毒品後，
    被告才認識「阿潘」，經「阿潘」詢問被告是否要替其賣毒
    品，被告遂於109年10月底加入該販毒集團，並於109年11月
    中旬開始販賣毒品咖啡包、愷他命，業經被告於原審訊問時
    供承在卷（原審卷第30頁）。足見被告與「阿潘」於110年1
    月19日，欲販賣毒品咖啡包、愷他命予喬裝買家之員警前，
    原本即有販賣毒品咖啡包、愷他命之犯意。是本案係屬警方
    對於原已具有犯罪故意之人，以設計引誘之方式，使其暴露
    犯罪事證，而加以偵辦，依最高法院上開判決意旨，此「釣
    魚」方式所蒐集之證據資料，並非無證據能力。　　
  ㈡被告以外之人於審判外之陳述，雖不符刑事訴訟法第159條之
    1至第159條之4之規定，而經當事人於審判程序同意作為證
    據，法院審酌該言詞陳述或書面陳述作成時之情況，認為適
    當者，亦得為證據；當事人、代理人或辯護人於法院調查證
    據時，知有同法第159條第1項不得為證據之情形，而未於言
    詞辯論終結前聲明異議者，視為有前項之同意，刑事訴訟法
    第159條之5亦有明文，而該條規定之立法意旨，在於確認當
    事人對於傳聞證據有處分權，得放棄反對詰問權，同意或擬
    制同意傳聞證據可作為證據，屬於證據傳聞性之解除行為，
    如法院認為適當，不論該傳聞證據是否具備刑事訴訟法第15
    9條之1至第159條之4所定情形，均容許作為證據，不以未具
    備刑事訴訟法第159條之1至第159條之4所定情形為前提（最
    高法院104年度第3次刑事庭會議決議參照）。經查，本院下
    列所引用之供述證據，檢察官、被告甲○○及辯護人於本院準
    備程序時均表示同意有證據能力（本院卷第75頁），且迄至
    本院言詞辯論終結前，亦均未聲明異議，可認均同意作為本
    案證據，本院審酌該等證據之取得過程並無瑕疵，與本案待
    證事實間復具有相當之關聯性，以之為本案證據尚無不當，
    認為得為本案之證據，是依刑事訴訟法第159條之5之規定，
    均有證據能力。
  ㈢又刑事訴訟法第159條至第159條之5有關傳聞法則之規定，乃
    對於被告以外之人於審判外之言詞或書面陳述所為之規範；
    至非供述證據之書證及物證，性質上並非供述證據，應無傳
    聞法則規定之適用，如該非供述證據非出於違法取得，並已
    依法踐行調查程序，即不能謂其無證據能力。本判決下列所
    引用之其他非供述證據，檢察官、被告及其辯護人亦於本院
    準備程序時即均同意作為證據使用，且查無違法取得之情形
    ，復經本院依法踐行調查程序（本院卷第99至107頁），本
    院認亦皆得作為證據。　　　　
二、認定事實所憑之證據及理由：
    上揭事實，業據被告於偵查、原審及本院準備程序與審理時
    ，均坦承不諱（偵卷第145至147頁、原審卷第89、267至268
    頁、本院卷第75、106頁），核與證人陳銘智於警詢及偵查
    時證述之情節相合（他卷第9、15至19頁），並有毒品咖啡
    包22包（其中5包毒品咖啡包係本案交易之毒品咖啡包）、
    愷他命1包、現金1萬7000元（其中6000元係毒品交易時警方
    所交付之現金）、IPHONE廠牌行動電話（IMEI：0000000000
    00000、含門號0000000000號SIM卡1張）1支扣案可證。復有
    員警職務報告書、臺中市政府警察局太平分局搜索扣押筆錄
    、扣押物品目錄表、扣押物品收據、證物認領保管單、行動
    電話通訊軟體微信暱稱「阿潘海產」之毒品交易廣告畫面截
    圖、行動電話通訊軟體微信對話內容畫面截圖、現場照片、
    現場交易影片譯文、臺中市政府警察局太平分局查獲涉案毒
    品案件初步檢驗報告、門號0000000000號行動電話通聯紀錄
    表及前10通撥出接收電話紀錄翻拍照片、衛生福利部草屯療
    養院110年1月20日草療鑑字第1100100255號鑑驗書、110年1
    月27日草療鑑字第1100100256號鑑驗書、110年9月27日草療
    鑑字第1100900331號鑑驗書、110年10月7日草療鑑字第1100
    900332號鑑驗書在卷可佐（偵卷第21、35至59、65至69、13
    7至139頁、原審卷第201至235頁）。足認被告上開任意性之
    自白，核與事實相符，堪予採信。是本案事證明確，被告上
    開犯行，洵堪認定，應予依法論科。
三、論罪科刑：
  ㈠按行為人意圖營利而購入毒品，其主觀上雖認知係為銷售營
    利，客觀上並有購入毒品之行為，惟仍須對外銷售，始為販
    賣行為之具體實現。此之對外銷售，自買賣毒品之二面關係
    以觀，固須藉由如通訊設備或親洽面談與買方聯繫交易，方
    能供買方看貨或與之議價，以實現對特定或可得特定之買方
    銷售；至於對不特定人或特定多數人行銷，進行宣傳、廣告
    ，以招攬買主之情形（例如在網路上或通訊軟體「LINE」群
    組，發布銷售毒品之訊息以求售），因銷售毒品之型態日新
    月異，尤以現今網際網路發達，透過電子媒體或網路方式宣
    傳販毒之訊息，使毒品之散布更為迅速，依一般社會通念，
    其惡性已對於販賣毒品罪所要保護整體國民身心健康之法益
    ，形成直接危險，固得認開始實行足以與販賣毒品罪構成要
    件之實現具有必要關聯性之行為，已達著手販賣階段；然行
    為人意圖營利而購入毒品後，在尚未尋找買主前，即為警查
    獲，既未對外銷售或行銷，難認其意圖營利而購入毒品之行
    為，與該罪之構成要件實現具有必要關聯性，即非屬著手販
    賣之行為，應僅成立意圖販賣而持有毒品罪（最高法院109
    年度台上大字第4861號裁定意旨參照）。查通訊軟體暱稱「
    阿潘海產」之販毒集團成員於本案毒品交易前，即透過通訊
    軟體微信發送販賣毒品之訊息，嗣員警喬裝買家與之聯繫後
    ，由被告於上開時、地，前往與喬裝買家之員警交易毒品咖
    啡包5包及愷他命1包，此有行動電話通訊軟體微信暱稱「阿
    潘海產」之毒品交易廣告畫面截圖、行動電話通訊軟體微信
    對話內容畫面截圖、現場照片及現場交易影片譯文在卷可證
    （偵卷第45至58頁），且被告販賣毒品咖啡包1包、愷他命1
    公克，各抽取100元之利潤，業經被告於偵查及原審訊問時
    供承在卷（偵卷第146頁、原審卷第31頁）。足認被告主觀
    上確有營利之意圖，且客觀上亦已著手於販賣毒品咖啡包及
    愷他命之行為。
  ㈡按毒品危害防制條例第9條第3項規定「犯前5條之罪而混合2
    種以上之毒品者，適用其中最高級別毒品之法定刑，並加重
    其刑至二分之一」，此規定係就犯罪類型變更之個別犯罪行
    為予以加重，當屬刑法分則加重之性質而成為另一獨立之罪
    。查被告為警當場所查扣之毒品咖啡包22包及K他命1包
　  ，經送衛生福利部草屯療養院鑑驗，毒品咖啡包均檢出第三
    級毒品4-甲基甲基卡西酮、甲基-N,N-二甲基卡西酮、硝甲
    西泮、芬納西泮及第四級毒品硝西泮之成分（4-甲基甲基卡
    西酮純質淨重2.836公克、甲基-N,N-二甲基卡西酮純質淨重
    2.01公克），而K他命則檢出第三級毒品愷他命之成分（愷
    他命純質淨重0.5998公克），此有衛生福利部草屯療養院11
    0年1月20日草療鑑字第1100100255號鑑驗書、110年1月27日
    草療鑑字第1100100256號鑑驗書、110年9月27日草療鑑字第
    1100900331號鑑驗書、110年10月7日草療鑑字第1100900332
    號鑑驗書在卷可證（偵卷第137至139頁、原審卷第201至235
    頁）。是被告所欲販賣之毒品咖啡包係同一包裝內摻雜調合
    有2種以上之毒品，自屬毒品危害防制條例第9條第3項所稱
    之混合2種以上之毒品，且所持有之毒品咖啡包22包及愷他
    命1包，其第三級毒品成分之純質淨重已逾5公克。
  ㈢是核被告所為，係犯毒品危害防制條例第9條第3項、第4條第
    6項、第3項、第4項之販賣第三、四級毒品而混合2種以上之
    毒品未遂罪、同條例第4條第6項、第3項之販賣第三級毒品
    未遂罪及同條例第11條第5項之持有第三級毒品純質淨重5公
    克以上罪。被告與綽號「阿潘」之成年男子就上開犯行間，
    具犯意聯絡及行為分擔，為共同正犯。復被告持有第三級毒
    品純質淨重5公克以上罪、販賣第三、四級毒品而混合2種以
    上之毒品未遂罪及販賣第三級毒品未遂罪，係一行為而觸犯
    數罪名，為想像競合犯，應依刑法第55條前段規定，從一重
    之販賣第三、四級毒品而混合2種以上之毒品未遂罪處斷，
    而適用販賣第三級毒品之法定刑，並依毒品危害防制條例第
    9條第3項規定加重其刑。又被告已著手於販賣毒品咖啡包及
    愷他命犯罪行為之實行而不遂，為未遂犯，爰依刑法第25條
    第2項規定，按既遂犯之刑減輕之，並依刑法第71條第1項規
    定，先加後減之。
  ㈣另按犯毒品危害防制條例第4條至第8條之罪於偵查及歷次審
    判中均自白者，減輕其刑，同條例第17條第2項定有明文。
    查被告於偵查、原審及本院準備程序與審理時，對於本案販
    賣毒品咖啡包及愷他命未遂之犯行，均自白不諱，此觀被告
    偵查、原審及本院準備程序與審理筆錄即明（偵卷第145至1
    47頁、原審卷第89、267至268頁、本院卷第75、106頁），
    爰依毒品危害防制條例第17條第2項之規定，減輕其刑，並
    依刑法第70條規定，遞減輕其刑。
　㈤按毒品危害防制條例第17條第1項規定：「犯第4條至第8條、
    第10條或第11條之罪，供出毒品來源，因而查獲其他正犯或
    共犯者，減輕或免除其刑」，而該條項所稱「供出毒品來源
    」，依該條項文義及立法目的解釋，係指供出與其所犯同條
    例第4條至第8條、第10條或第11條之罪有關之本案毒品來源
    而言。亦即須所供出之毒品來源，與其被訴之各該違反毒品
    危害防制條例犯行有直接關聯者，始得適用上開規定減免其
    刑，並非漫無限制。又該條項所稱「因而查獲」，自係指供
    出來源者之具體人別資料，使偵查犯罪之公務員因而對之發
    動偵查，並查得該毒品來源者之犯罪而言（最高法院99年度
    台非字第293號、100年度台上字第451號、101年度台上字第
    49號判決意旨參照）。查被告上訴本院後於準備程序時雖供
    稱其偵查中有提供毒品上手「阿潘」給警方，應可循線查獲
    其毒品上手等語。然經本院分別向臺灣臺中地方檢察署與臺
    中市政府警察局太平分局函查結果，臺灣臺中地方檢察署函
    覆稱：「本署110年度偵字第3694號被告甲○○毒品危害防制
    條例乙案，未因被告供述而查獲其他上手或共犯」之情（有
    該署111年3月10日中檢謀誠110偵3694字第1119024581號函
    附本院卷第93頁可稽）；臺中市政府警察局太平分局則覆稱
    ：「有關被告邱○煒毒品案，本分局未因其供述而查獲上手
    」等語（有該分局111年3月7日中市警太分偵字第111000678
    0號函在本院卷第91頁可考），即本件迄尚無因被告供出毒
    品來源，而查獲其他正犯或共犯之情形，揆諸前揭說明，本
    件尚無適用毒品危害防制條例第17條第1項對被告減輕或免
    除其刑之餘地，附此敘明。
  ㈥至被告之辯護人雖主張被告應適用刑法第59條規定酌減其刑
    等語。惟按刑法第59條之減輕其刑，必於犯罪之情狀，在客
    觀上足以引起一般人之同情，認為即予宣告法定最低刑度，
    猶嫌過重者，始有其適用（最高法院77年度台上字第4382號
    刑事判決意旨參照）。查被告本件明知販賣毒品咖啡包及愷
    他命之行為係屬違法且為重罪，詎仍意圖營利，著手於販賣
    毒品咖啡包及愷他命犯罪行為之實行，且被告為本案犯行時
    ，經警方查扣其持有之毒品咖啡包共22包及愷他命1包，毒
    品數量非少。又本案被告所犯販賣第三、四級毒品而混合2
    種以上之毒品未遂罪，既已有上開各減輕其刑事由之適用，
    則減刑後之最低度刑依一般社會通念，尚難認有何情輕法重
    之情形，核無刑法第59條規定之適用，併此敘明。
四、原審以被告甲○○本案之上開事證明確，引用毒品危害防制條
    例第9條第3項、第4條第3項、第4項、第6項、第11條第5項
    、第17條第2項、第19條第1項，刑法第11條前段、第28條、
    第55條前段、第25條第2項、第38條第1項等之規定，並審酌
    被告無視國家杜絕毒品犯罪之禁令，明知販賣毒品咖啡包及
    愷他命係屬違法且為重罪，竟為獲取不法利益，著手於販賣
    毒品咖啡包及愷他命犯罪行為之實行，其行為之不法內涵非
    輕，對社會具有極高之危害性，所為實值非難。惟考量被告
    犯後已坦承犯行，犯罪後態度良好，且被告於本案前，除曾
    因酒後駕車之公共危險案件，經國防部中部地方軍事法院於
    97年2月25日，以97年度訴字第1號判決判處有期徒刑6月確
    定，並於97年3月28日易科罰金執行完畢外，別無其他經法
    院判決判處罪刑確定之前案紀錄，有臺灣高等法院被告前案
    紀錄表附卷可稽（原審卷第15至16頁），其素行非劣，兼衡
    被告所自陳之智識程度及家庭經濟生活狀況（原審卷第269
    頁），與被告犯罪之動機、目的、手段及所欲販賣之毒品咖
    啡包及愷他命之數量、金額等一切情狀，量處如原審判決主
    文所示之刑（復敘明：至依毒品危害防制條例第9條第3項、
    第4條第3項、第4項之規定，係「得」併科罰金，然經審酌
    本案被告係販賣毒品咖啡包及愷他命未遂，且所欲販賣之毒
    品咖啡包及愷他命數量不多，認量處如原審判決主文所示之
    刑，已足懲儆，尚無另併科罰金之必要等情），再就沒收部
    分論以：
  ㈠按依毒品危害防制條例第18條第1項後段應沒入銷燬之毒品，
    專指查獲施用或持有之第三、四級毒品而言，倘係查獲製造
    、運輸、販賣、意圖販賣而持有、以非法方法使人施用、引
    誘他人施用或轉讓第三、四級毒品，既屬同條例相關法條明
    文規定處罰之犯罪行為，即非該條項應依行政程序沒入銷燬
    之範圍；又同條例第19條第1項所定「供犯罪所用之物」，
    不包括毒品本身在內，尚不得援用此項規定為第三、四級毒
    品之沒收依據；然同條例對於查獲之製造、運輸、販賣、意
    圖販賣而持有、以非法方法使人施用、引誘他人施用及轉讓
    第三、四級毒品之沒收，並無特別規定，如其行為已構成犯
    罪，則該毒品即屬不受法律保護之違禁物，應回歸刑法有關
    沒收規定之適用，始為適法（最高法院99年度台上字第338
    號、100年度台上字第882號刑事判決意旨參照）。查被告為
    本案犯行時，經警所查扣其持有之毒品咖啡包22包及愷他命
    1包，所含第三級毒品成分之總純質淨重已逾5公克，被告持
    有上開開毒品，並欲販賣其中毒品咖啡包5包及愷他命1包予
    喬裝買家之員警，其行為業已構成毒品危害防制條例第11條
    第5項之持有第三級毒品純質淨重5公克以上罪、販賣第三、
    四級毒品而混合2種以上之毒品未遂罪及販賣第三級毒品未
    遂罪，依上開最高法院判決意旨，扣案之毒品咖啡包22包及
    愷他命1包係屬違禁物，應依刑法第38條第1項規定，宣告沒
    收之。
  ㈡又按犯毒品危害防制條例第4條至第9條、第12條、第13條或
    第14條第1項、第2項之罪者，其供犯罪所用之物，不問屬於
    犯罪行為人與否，均沒收之，同條例第19條第1項定有明文
    。查扣案之IPHONE廠牌行動電話（IMEI：000000000000000
    號，含門號0000000000號SIM卡1張）1支，為被告所有，且
    供被告與綽號「阿潘」之成年男子聯繫本案販賣毒品事宜，
    業經被告於原審訊問及審理時供明在卷（原審卷第31、150
    、265頁）。是上開行動電話1支，應依毒品危害防制條例第
    19條第1項規定，宣告沒收。另扣案無法解鎖之IPHONE廠牌
    行動電話1支，並非被告所有，被告亦不曾使用過該行動電
    話，業經被告於原審審理時供述在卷（原審卷第150、265頁
    ），尚乏證據證明該行動電話1支係供本案犯罪所用之物，
    爰不依毒品危害防制條例第19條第1項規定，宣告沒收。
  ㈢另被告自喬裝買家之員警處所取得之現金6000元，業經警方
    查扣，並已發還由員警領回，有臺中市政府警察局太平分局
    搜索扣押筆錄、扣押物品目錄表、扣押物品收據及證物認領
    保管單各1份在卷足憑（偵卷第35至43頁）。又扣案之現金1
    萬1000元並非被告販賣毒品之價金，係被告欲購買輪椅予其
    胞弟之款項，與本案無關，亦業經被告於原審訊問及審理時
    供述，與被告之辯護人於原審準備程序時陳明在卷（原審卷
    第31、150、89頁）。是本案被告販賣毒品咖啡包及愷他命
    未遂犯行，既未實際獲得販毒之價金，並無任何犯罪所得，
    自無庸依刑法第38條之1第1項前段、第3項之規定，宣告沒
    收或追徵等情。
　　核其認事用法並無不當，量刑亦屬妥適。被告上訴意旨雖以
    與其同類案件之被告，有比其獲量更輕之刑，本件原審量刑
    實有過重，及被告就本件販賣第三級毒品未遂犯行，已向警
    方供出毒品來源，卻未依毒品危害防制條例第17條第1項規
    定獲減輕其刑，誠皆有不當云云，而指摘原判決不當。惟查
    ，被告上開已供出毒品來源之所辯不足採信，已詳如前所論
    述；且按刑之量定，係實體法上賦予法院得自由裁量之事項
    ，倘其未逾越法律所規定之範圍，又未明顯違背正義，即不
    得任意指摘為違法，本件原審量刑時，已依刑法第57條各款
    之規定審酌被告之上開一切情狀，而量處罪刑，經核原審並
    未逾越法律所規定之範圍，又無明顯違背正義；且被告所舉
    類似其本案販賣毒品未遂之案件量刑，因案情不同，自亦難
    任意比附援引，被告執前詞指摘原判決不當，其上訴為無理
    由，應予駁回。
據上論斷，應依刑事訴訟法第368條，判決如主文。
本案經檢察官黃鈺雯提起公訴，檢察官乙○○到庭執行職務。
中　　華　　民　　國　　111 　年　　 4　　月　　19　　日
            刑事第七庭  審判長法  官  梁  堯  銘
                              法  官  羅  國  鴻
                              法  官  張  智  雄
以上正本證明與原本無異。
如不服本判決應於收受送達後二十日內向本院提出上訴書狀，其
未敘述上訴理由者，並得於提起上訴後二十日內向本院補提理由
書（均須按他造當事人之人數附繕本）「切勿逕送上級法院」。
因疫情而遲誤不變期間，得向法院聲請回復原狀。
                              書記官  江  玉  萍
　　　　　　　　　　　　　　　
中　　華　　民　　國　　111 　年　　4 　　月　　19　　日

附錄本案論罪科刑法條全文：
毒品危害防制條例第4條
製造、運輸、販賣第一級毒品者，處死刑或無期徒刑；處無期徒
刑者，得併科新臺幣3千萬元以下罰金。
製造、運輸、販賣第二級毒品者，處無期徒刑或10年以上有期徒
刑，得併科新臺幣1千5百萬元以下罰金。
製造、運輸、販賣第三級毒品者，處7年以上有期徒刑，得併科
新臺幣1千萬元以下罰金。
製造、運輸、販賣第四級毒品者，處5年以上12年以下有期徒刑
，得併科新臺幣5百萬元以下罰金。
製造、運輸、販賣專供製造或施用毒品之器具者，處1年以上7年
以下有期徒刑，得併科新臺幣1百50萬元以下罰金。
前5項之未遂犯罰之。

毒品危害防制條例第9條
成年人對未成年人販賣毒品或犯前3條之罪者，依各該條項規定
加重其刑至二分之一。
明知為懷胎婦女而對之販賣毒品或犯前3條之罪者，亦同。
犯前5條之罪而混合二種以上之毒品者，適用其中最高級別毒品
之法定刑，並加重其刑至二分之一。

毒品危害防制條例第11條
持有第一級毒品者，處3年以下有期徒刑、拘役或新臺幣30萬元
以下罰金。
持有第二級毒品者，處2年以下有期徒刑、拘役或新臺幣20萬元
以下罰金。
持有第一級毒品純質淨重10公克以上者，處1年以上7年以下有期
徒刑，得併科新臺幣1百萬元以下罰金。
持有第二級毒品純質淨重20公克以上者，處6月以上5年以下有期
徒刑，得併科新臺幣70萬元以下罰金。
持有第三級毒品純質淨重5公克以上者，處2年以下有期徒刑，得
併科新臺幣20萬元以下罰金。
持有第四級毒品純質淨重5公克以上者，處1年以下有期徒刑，得
併科新臺幣10萬元以下罰金。
持有專供製造或施用第一級、第二級毒品之器具者，處1年以下
有期徒刑、拘役或新臺幣10萬元以下罰金。